臺灣高雄地方法院刑事判決　　　　　　　95年度訴字第4123號
公　訴　人　臺灣高雄地方法院檢察署檢察官
被　　　告　乙○○
　　　　　　　　　　　號
指定辯護人　本院公設辯護人　黃文德
上列被告因毒品危害防制條例案件，經檢察官提起公訴（95年度偵
字第8390號），本院判決如下：
    主  文
乙○○連續轉讓第一級毒品，累犯，處有期徒刑壹年陸月。
被訴販賣第一級毒品、第二級毒品部分均無罪。
    事  實
一、乙○○曾因違反肅清煙毒條例等案件，經本院以84年度訴緝
    字第111 號、84年度易緝字第104 號分別判處有期徒刑3 年
    4 月、6 月確定，經本院以84年度聲字第1027號裁定應執行
    有期徒刑3 年7 月確定，並於民國93年12月8 日縮短刑期執
    行完畢，於翌日出監。詎其仍不知悔改，明知海洛因係毒品
    危害防制條例第2 條第2 項第1 款所指之第一級毒品，依法
    不得持有、轉讓，其於民國94年12月至95年1 月間某日，因
    承租高雄縣林園鄉○○村○○路66巷33之1 號為居所，而認
    識該址戶長蕭玉卿之女兒丙○○，其竟基於轉讓第一級毒品
    海洛因之概括犯意，連續於95年3 月1 日、同年3 月6 日，
    均在其前開租屋處，以提供其平日欲自行施用所持有之第一
    級毒品海洛因，允諾丙○○可任意挖取之方式，而無償轉讓
    第一級毒品海洛因（數量約可抵癮一次）予丙○○摻入香菸
    內點燃施用共2 次。嗣於95年3 月13日下午3 時30分許，員
    警對乙○○所使用之0000000000號、0000000000號行動電話
    依法自94年11月25日開始監聽後，持本院核發之搜索票及臺
    灣高雄地方法院檢察署檢察官所核發之拘票前往乙○○前揭
    租屋處搜索，在高雄縣林園鄉○○村○○路28號前將準備逃
    逸之乙○○拘獲，並於乙○○身上及前揭租屋處扣得附表一
    編號1 所示乙○○平日欲自行施用之第一級毒品海洛因、附
    表一編號2 至4 所示供其施用海洛因所用之物、附表一編號
    5 所示其欲自行施用之第二級毒品甲基安非他命、附表一編
    號6 、7 所示供其施用甲基安非他命所用之物【附表一編號
    1 至7 所示物，均於乙○○所涉施用第一級毒品、第二級毒
    品案件中（95年度毒偵字第3580號）扣案，嗣經本院以95年
    度訴字第2564號判處乙○○應執行有期徒刑1 年2 月，並諭
    知附表一編號1 至6 所示之物沒收銷燬，附表一編號7 所示
    之物沒收】，並將在場人士丙○○帶回警局詢問，而悉上情
    。
二、案經高雄市政府警察局移送臺灣高雄地方法院檢察署檢察官
    偵查起訴。
    理  由
壹、程序方面
一、按偵查犯罪機關依法定程式監聽之錄音，如已踐行調查證據
    程式，固非不可採為認定犯罪事實之基礎，此觀刑事訴訟法
    第165條之1第2 項之規定自明。又監聽錄音製作之譯文，如
    僅為偵查犯罪機關單方面製作，而被告或訴訟關係人對其真
    實性復有爭執，法院自應依上開規定勘驗該監聽之錄音踐行
    調查證據之程式，以確認該監聽錄音譯文之真實性，定其取
    捨，不得逕以該監聽錄音之譯文，採為認定被告有罪之基礎
    （最高法院93年度臺上字第6510號判決意旨參照）。即警察
    機關對犯罪嫌疑人依法監聽電話所製作之通訊監察紀錄譯文
    ，為該監聽電話錄音之「派生證據」，若被告對該通訊監察
    紀錄譯文有所爭執，而就監聽電話錄音帶又無直接播放勘驗
    之困難，在未辨明該監察紀錄譯文之真正時，自不能遽以該
    通訊監察紀錄譯文採為論罪之基礎（最高法院94年度臺上字
    第1270號判決意旨參照）。準此以言，是項監聽譯文倘係公
    務員（員警）依法定程式而取得，被告或訴訟關係人就其真
    實性復無爭執（即不否認譯文所載對話內容之真實無偽），
    法院並曾依刑事訴訟法第165條第1項規定，踐行證據調查之
    法定程式，向被告宣讀或告以要旨，則其自得採為認定被告
    有罪之基礎，有證據能力。經查，本案所涉之附表三所示監
    聽譯文實乃員警依臺灣高雄地方法院檢察署94年11月24日94
    年雄檢博藏聲監字第002402號通訊監察書（監察期間自94年
    11月25日上午10時起至94年12月23日上午10時止，本院卷第
    128 頁）、95年2 月21日95年雄檢博藏聲監字第000662號通
    訊監察書（監察期間自95年2 月23日上午10時起至95年3 月
    24日上午10時止，本院卷第133 頁），針對被告乙○○使用
    之「0000000000」、「0000000000」行動電話門號所監聽側
    錄；且附表三所示監聽側錄時間，亦未逾越上揭通訊監察書
    所核准監聽之期間範圍，並與法律規定相符，被告於本院準
    備程序時復供稱：伊之綽號係「阿呆」，伊確有如附表三譯
    文中有關「阿呆」、「呆哥」之通話內容等語（見本院卷第
    51頁）在卷，兼以經本院對被告宣讀結果，被告及辯護人均
    表示：無意見，同意引為本案證據等語（見本院卷第119 、
    120 頁），參諸上開說明，因認附表三所示之監聽譯文，有
    證據能力，得採為認定被告有罪之基礎，而為本案審判之適
    格證據。
二、按被告以外之人於審判外之陳述，雖不符前四條之規定，而
    經當事人於審判程式同意作為證據，法院審酌該言詞陳述或
    書面陳述作成時之情況，認為適當者，亦得為證據。當事人
    、代理人或辯護人於法院調查證據時，知有第159 條第1 項
    不得為證據之情形，而未於言詞辯論終結前聲明異議，視為
    有前項之同意，刑事訴訟法第159 條之5 定有明文。查本件
    被告、辯護人、檢察官均對本院所提示附表一、二、四所列
    之物、證人丙○○、丁○○、莊聖正、楊家豪之警詢筆錄、
    附表一、二所列檢驗報告、鑑定通知書及丙○○之高雄市立
    凱旋醫院95年3 月27日編號A0000000 0號濫用藥物尿液檢驗
    報告、嫌疑人尿液對照表各1 紙（見本院卷第57頁、第57頁
    背面）、被告乙○○之高雄市立凱旋醫院95年3 月27日編號
    A00000000 號濫用藥物尿液檢驗報告（見偵卷第52頁）、95
    年3 月13日（為警查獲時）受執行人為丙○○、莊聖正、楊
    家豪、丁○○之高雄市政府警察局刑事警察大隊扣押筆錄（
    見警卷第50、55、56頁）等證據，在本院審判程序表示同意
    作為本案證據（見本院卷第119 、120 頁），是本院審酌該
    言詞陳述或書面陳述作成時之情況，認為適當，自得採為證
    據，先行敘明。
三、按被告以外之人於偵查中向檢察官所為之陳述，除顯有不可
    信之情況者外，得為證據，刑事訴訟法第159 條之1 第2 項
    定有明文。證人丙○○於偵查中經具結後所為之陳述，對被
    告而言，屬被告以外之人於偵查中向檢察官所為之陳述，依
    上揭法條規定，原則上具證據能力，而被告及辯護人復未提
    出有何顯不可信之情況，自得為證據。
貳、實體方面
  甲、有罪部分（被告轉讓第一級毒品予丙○○施用部分）
    一、被告乙○○固於本院準備程序否認轉讓第一級毒品海洛
        因予丙○○施用之犯行，然其於96年1 月24日本院審理
        時已對上揭犯罪事實坦承不諱（見本院卷第138 、155
        頁），核與證人丙○○於警詢、偵查及本院審理時證稱
        ：上開為警搜索地點是伊母親所有之房子，租予被告乙○○約2 至3 個月，被告係伊之房客，而伊施用海洛因
        曾向被告討過2 次，均挖一點點後摻入香菸內吸食，均
        不用錢，該二次向被告討海洛因來施用的時間係為警查
        獲（95年3 月13日）前一週左右（即95年3 月6 日），
        及95年3 月6 日再往前約5 、6 日（即95年3 月1 日）
        ，伊總共就向被告討2 次海洛因，而施用2 次等語（見
        警卷第25、26、27頁，偵卷第16、20頁，本院卷第144
        、146 頁）相符，且有被告所有供其平日施用而持有之
        附表一編號1 所示海洛因（經送驗後，確係第一級毒品
        屬實，參附表一編號1 所示鑑定通知書）扣案可證，堪
        認被告自白與事實相符，其轉讓第一級毒品予丙○○施
        用2 次之事實，堪予認定。至證人丙○○固於本院審理
        時改稱：伊是自己「偷挖」被告乙○○的海洛因云云，
        然被告於本院審理時已自承：丙○○拿伊所購入之海洛
        因時，「伊有看到」且伊沒有說什麼，就讓丙○○拿去
        施用等語（見本院卷第155 頁），則證人丙○○既係在
        被告允諾下公然拿取海洛因無償施用，其於本院審理時
        改稱：係偷挖云云，核與上開事證不符，尚難採信，附
        此敘明。又證人丙○○於上揭時地為警查獲，經採集其
        尿液送驗，固呈嗎啡陰性反應，有高雄市立凱旋醫院95
        年3 月27日編號A00000000 號濫用藥物尿液檢驗報告、
        嫌疑人尿液對照表各1 紙（見本院卷第57頁、第57頁背
        面）附卷可稽，然按海洛因施用入人體後水解還原成嗎
        啡，再循嗎啡之代謝方式排出體外，業據行政院衛生署
        藥物食品檢驗局73藥檢壹字第030221號函說明綦詳，且
        依醫學臨床實驗及根據英國藥學會出版Isolation and
        Indentificationof Drugs 乙書第293 頁載明：海洛因
        經注射入人體後，在體內迅速水解成6Monoacety Imorp
        hine，再緩緩繼續水解成嗎啡，然後再循嗎啡之代謝方
        式排出，同書第431 至432 頁並載有：嗎啡經注射入人
        體後，約百分之50以上於8 小時內自尿中排出，至24小
        時排出約百分之90，但48小時後仍有微量可檢出等語；
        則證人丙○○既如前述自被告受讓海洛因而施用之時間
        距離為警採尿時已逾1 週，其驗尿報告呈嗎啡陰性反應
        ，亦屬合理，故前揭證人丙○○之尿液檢驗報告與本院
        前開事實認定，並無何相衝突之處，併予敘明。
    二、核被告乙○○所為，係犯毒品危害防制條例第8 條第1
        項之轉讓第一級毒品罪。被告持有第一級毒品，復進而
        轉讓，其持有毒品之低度行為，應為轉讓第一級毒品之
        高度行為所吸收，不另論罪。又被告上揭行為後，嗣於
        94年2 月2 日修正公布之刑法，自95年7 月1 日施行，
        修正後之刑法刪除第56條關於連續犯之規定，則被告先
        後所犯各轉讓第一級毒品罪應依數罪併罰之規定分論併
        罰，依刑法第2 條第1 項比較新舊法之規定，適用修正
        後應依數罪併罰之規定並非較有利於被告，爰依刑法第
        2 條第1 項前段之規定，應適用行為時之法律，即適用
        修正前刑法第56條連續犯之規定。被告先後於95年3 月
        1 日、同年3 月6 日，所為轉讓第一級毒品海洛因予丙○○之犯行，時間緊接、方法相同、觸犯構成要件相同
        之罪名，顯係基於概括之犯意為之，係連續犯，應依修
        正前刑法第56條之規定論以一罪，並依法加重其刑（至
        起訴事實固記載被告將第一級毒品海洛因轉讓予丙○○
        多次，然蒞庭公訴人於96年1 月24日本院審判程序論告
        時，已明確指明被告轉讓海洛因予丙○○2 次，見本院
        卷第155 頁，附此敘明）。另查：被告有事實欄所列前
        揭犯罪前科紀錄，有臺灣高等法院被告前案紀錄表可按
        ，其受有期徒刑執行完畢，5 年以內再故意犯本件有期
        徒刑以上之罪，不論依修正前之刑法第47條，或修正後
        之刑法第47條第1 項之規定，均構成累犯，對被告而言
        並無有利或不利之情形，自不生新舊法比較之問題，應
        予直接適用裁判時之刑法第47條第1 項規定，論以累犯
        ，加重其刑，並與前開修正前刑法第56條連續犯之加重
        事由，依法遞加重之。至毒品危害防制條例第8 條第6
        項規定：「轉讓毒品達一定數量者，加重其刑至二分之
        一，其標準由行政院定之。」，復依行政院93 年1月7
        日令訂定「轉讓持有毒品加重其刑之數量標準」，該行
        政命令第二條即規定：「轉讓、持有毒品達一定數量者
        ，加重其刑至二分之一，其標準如下：一、第一級毒品
        ：淨重五公克以上。二、第二級毒品：淨重十公克以上
        。三、第三級毒品：淨重二十公克以上。四、第四級毒
        品：淨重二十公克以上。前項所稱淨重，指除去包裝後
        之毒品重量。」，惟本件被告前揭轉讓之第一級毒品海
        洛因既無證據證明已達淨重五公克以上之數量標準，自
        無該條例第8 條第6項 加重其刑規定之適用，附此敘明
        。
    三、爰審酌被告既因自身施用毒品，受有強制戒治之行政處
        遇療程（於90年5 月3 日，強制戒治執行完畢，翌日出
        戒治所），理應深知毒品之害，詎其猶不知悔悟，更無
        償提供他人施用，本不宜從輕量刑，惟念其於本院審理
        時已坦承犯行，本件僅係被告與房客丙○○間互相施用
        ，且提供對象僅丙○○一人，次數及數量均微，所生危
        害非鉅等一切情狀，量處如主文所示之刑，以資懲儆。
        又附表一、二所示之物，核與本件被告轉讓第一級毒品
        海洛因之行為無涉，且附表一編號1 至7 所示之物，業
        已於被告乙○○所涉施用第一級毒品、第二級毒品案件
        中（本院以95年度訴字第2564號），經法院就附表一編
        號1 至6 所示之物諭知沒收銷燬，附表一編號7 所示之
        物則諭知沒收，有前揭95年度訴字第2564號判決書可參
        ，故本院就附表一、二所示之物，自無庸處理，附此敘
        明。
  乙、無罪之諭知部分（販賣第一級毒品、第二級毒品罪部分）
    一、公訴意旨略以：被告乙○○明知海洛因及甲基安非他命
        在我國分屬主管機關公告查禁之第一、二級毒品，不得
        販賣，竟基於販入海洛因及甲基安非他命後再予以轉賣
        牟利之犯意，自94年不詳時間起至95年3 月13日止，多
        次購買海洛因及甲基安非他命，除供自行施用外（乙○○涉嫌施用毒品部分已另行起訴），復以「阿呆」、「
        呆哥」等名義及門號0000000000、0000000000等行動電
        話為對外聯絡工具，將海洛因及甲基安非他命，以葡萄
        糖粉稀釋，分裝成小包裝轉賣予不特定人牟利。嗣於95
        年3 月13日下午3 時30分許，員警經長時間對乙○○監
        控後，持搜索票及臺灣高雄地方法院檢察署檢察官核發
        之拘票前往其位於高雄縣林園鄉○○村○○路66巷33之
        1 號（起訴書誤載為28號）居處實施搜索，當場發現購
        買並已施用乙○○所販賣之海洛因及甲基安非他命之丁○○（丁○○涉嫌施用毒品部分已另行起訴），並扣得
        附表一、二所示之物及丁○○所有如附表四所列之物，
        因認被告涉犯毒品危害防制條例第4 條第1 項販賣第一
        級毒品海洛因及同條例第4 條第2 項販賣第二級毒品甲
        基安非他命之罪嫌。
    二、公訴人認被告涉有前揭犯行，係以：(1)證人丁○○針對
        其所有附表四所列扣案物品用途所為解釋，與證人黃輝
        智即金得時銀樓老闆之證述、金得時銀樓保單、金得時
        銀樓金飾買入登記簿均不符，足認證人丁○○係飾詞掩
        蓋向被告購買毒品之事實；(2)附表三所示監聽譯文、雙
        向通聯紀錄及證人張孟瑜即查獲員警之證述；(3)附表一
        、二所列扣案物品，及該等物品送驗後由法務部調查局
        出具之鑑定通知書、高雄醫學大學附設中和紀念醫院檢
        驗報告（詳如附表一、二所示）；(4)證人丁○○呈嗎啡
        及甲基安非他命均陽性反應之高雄市立凱旋醫院濫用藥
        物尿液檢驗報告；(5)扣案附表一編號1 所示海洛因、附
        表一編號5 所示甲基安非他命之數量，非僅供被告施用
        而已等證據資料為其論斷之依據。訊據被告乙○○固坦
        承其綽號為「阿呆」，附表三所列監聽譯文係其以「阿
        呆」名義與他人之通話內容，嗣於上開時地為警查獲，
        並扣得附表一、二所列物品等情（見本院卷第49、50頁
        ），惟堅決否認有何販賣第一級、第二級毒品犯行，辯
        稱：伊只是承租上址居住，於上開時地所扣得之附表二
        所列物品非其所有，且扣案附表一編號1 所列海洛因、
        附表一編號5 所列安非他命都是伊自己要施用的毒品，
        而附表一編號2 至4 、6 、7 所列器具，則是伊供施用
        毒品的器具，伊沒有販賣海洛因、甲基安非他命等語。
    三、按「犯罪事實應依證據認定，無證據不得認定犯罪事實
        」、「不能證明被告犯罪者，應諭知無罪之判決」，刑
        事訴訟法第154 條第2 項、第301 條第1 項分別定有明
        文。又事實之認定，應憑證據，如未能發現相當證據，
        或證據不足以證明，自不能以推測或擬制之方法，為裁
        判基礎；且認定不利於被告之事實須依積極證據，苟積
        極證據不足為不利於被告事實之認定時，即應為有利於
        被告之認定；另認定犯罪事實所憑之證據，雖不以直接
        證據為限，間接證據亦包括在內，然而無論直接證據或
        間接證據，其為訴訟上之證明，須於通常一般之人均不
        致有所懷疑，而得確信其為真實之程度者，始得據為有
        罪之認定，倘其證明尚未達到此一程度，而有合理之懷
        疑存在而無從使事實審法院得有罪之確信時，即應由法
        院為諭知被告無罪之判決（參照最高法院40年度台上字
        第86號、30年度台上字第816 號、76年度台上字第498
        6 號判例意旨）。又刑事訴訟法第161 條已於民國91年
        2 月8 日修正公佈，其第1 項規定：檢察官就被告犯罪
        事實，應負舉證責任，並指出證明之方法。因此，檢察
        官對於起訴之犯罪事實，應負提出證據及說服之實質舉
        證責任。倘其所提出之證據，不足為被告有罪之積極證
        明，或其指出證明之方法，無從說服法院以形成被告有
        罪之心證，基於無罪推定之原則，自應為被告無罪判決
        之諭知（參照最高法院92年台上字第128號判例）。
    四、經查：
      (一)公訴意旨以證人即為警搜索時（95年3 月13日）在場之
        丁○○針對其所有附表四所列扣案物品（編號1 所示帳
        冊、編號5 所示現金）係用以買賣黃金之解釋（偵卷第
        22、23、60頁），與證人黃輝智即金得時銀樓老闆所為
        95年3 月13日未向丁○○買入黃金之證述（偵卷第66頁
        背面）、金得時銀樓保單（開立日期為95年2 月14日）
        、金得時銀樓金飾買入登記簿均不符，足認證人丁○○
        係飾詞掩蓋向被告購買毒品之事實，亦可反證被告於上
        揭時地販賣第一級、第二級毒品予丁○○云云，而證人
        丁○○於上開時地為警查獲，經採集其尿液送驗，固呈
        嗎啡及甲基安非他命均陽性反應，嗣經檢察官以95年度
        毒偵字第3582號提起公訴，經本院以95年度訴字第4124
        號判處有期徒刑1 年2 月，有丁○○之臺灣高等法院被
        告前案紀錄表及前揭判決書可參。然查：(1)證人丁○○
        於警詢及本院審理時均一致證稱：伊是去上開地點找友
        人丙○○（綽號「妹仔」），當時有被告、丙○○、莊
        聖正（丙○○同母異父之胞弟）、楊家豪等人在場，之
        後聽到有人說「跑」，伊就跟著跑，伊不是要去上開地
        點向被告買毒品，伊也沒有聽過或看過被告在賣毒品，
        至於伊施用毒品之來源係向高雄縣林園鄉「星河遊藝場
        」一位綽號「阿慶」者所購買，「阿慶」並非被告乙○○等語（見警卷第17至19頁，本院卷第140 、142 頁）
        ，核與證人丙○○於偵查中證稱：丁○○去上開地點是
        要找伊等語（見偵卷第20頁）相符，並據證人莊聖正（
        丙○○同母異父之胞弟）於警詢時證稱：被告是經由別
        人介紹承租伊母親上開房屋，伊都跟著胞姐丙○○一起
        稱呼被告為「哥哥」，伊最近一個月內去該址4 、5 次
        要拿衣服，伊母親的物品也有放在上址，伊不知道被告
        有吸毒或販毒之行為等語（見警卷第33、34頁），及證
        人楊家豪於警詢時證稱：伊是跟著朋友莊聖正至上開處
        所，伊不知道該址有人在吸毒等語（見警卷第39頁）在
        卷，且有證人丙○○之個人基本資料查詢結果1 紙（其
        戶籍地址同被告乙○○上開租屋處）附卷可稽。則證人
        丙○○既與被告乙○○係房客關係，證人丁○○至上開
        為警搜索地點欲找尋丙○○，乃合乎常情，復無其他在
        場證人指證被告乙○○有何販賣毒品行為，自不得徒以
        有吸食毒品習慣之丁○○攜帶附表四編號5 所示現金前
        往上開被告租屋處，遽認丁○○施用毒品之來源係向被
        告所購買。(2)又觀諸附表四編號1 所示帳冊內容，確係
        證人丁○○記載「戒指、手鍊、耳環、套鍊、幾兩幾分
        、幾塊」等情（丁○○自承係其所有及填載，偵卷第61
        頁），有該帳冊1 本扣案可證【於丁○○所涉施用毒品
        案中（95 年 度毒偵字第3582號、本院95年度訴字第
        4124號）扣案】，是證人丁○○平日有在買賣黃金首飾
        ，洵堪認定，則於上揭時地為警查扣之附表四編號5 所
        示現金是否係證人丁○○購毒所用，已有可疑，自難遽
        論被告於上揭時地販賣第一級、第二級毒品予身懷前揭
        現款之丁○○。至證人丁○○究竟有無向證人黃輝智即
        金得時銀樓老闆買賣黃金，僅係證人丁○○就扣案附表
        四編號5 所示現金作何用途之爭，復無證據證明該筆現
        款與被告乙○○有何關連性，亦難遽為被告不利之認定
        。
      (二)公訴意旨復以證人丁○○所有附表四編號6 所示行動電
        話，及附表三編號7 所示監聽譯文，認被告乙○○以其
        所有0000000000門號與證人丁○○所使用之前揭扣案00
        00000000門號彼此聯絡，而認被告販賣第一級、第二級
        毒品予丁○○云云（見本院卷第140 、141 頁）。然證
        人丁○○於本院審理時證稱：前揭扣案0000000000門號
        行動電話固係伊所有，但附表三編號7 之監聽譯文中所
        提及將前揭門號改成0000000000，伊不知道是怎麼回事
        ，伊沒有使用0000000000這支電話，且前揭扣案000000
        0000門號卡不是伊自己本身的，是友人「惠姐」（台語
        ）的等語（見本院卷第40、141 頁），復觀諸附表三編
        號7 所示監聽譯文內容，除提及更換行動電話門號一事
        外，未監聽側錄到其他有關毒品交易對話內容，自難以
        此推認被告有販賣毒品予證人丁○○。
      (三)公訴意旨以附表三所示監聽譯文、雙向通聯紀錄、附表
        一編號10、11所示行動電話及證人張孟瑜即查獲員警之
        證述，認被告有販賣第一級、第二級毒品予不特定之人
        云云。而證人張孟瑜即查獲員警於本院審理時固證稱：
        伊所任職之高雄市政府警察局刑警大隊因偵辦毒品案件
        ，對有關門號依法監聽，發現其中一個門號係被告乙○○在使用，且於監聽過程中有聽到被告與他人提及一些
        毒品「術語」，故依監聽內容「研判」被告身上應有毒
        品，遂向法院聲請搜索票至上址搜索等語（見本院卷第
        121 、122 頁），且有被告自承與他人通話如附表三所
        示內容之譯文附卷可憑。然查：證人即張孟瑜員警於本
        院審理時，經審判長補充訊問，其已結證稱：伊埋伏在
        被告上開租屋處時，並未看到有何閒雜人等進出該址，
        也沒有看到有人進入該址要向乙○○購買毒品等語（見
        本院卷第123 頁），且觀諸附表三編號1 、2 、3 、5
        、6 、9 、11所示通話內容，均僅談及「看貨、拿貨」
        等語，並未提及金錢交易情事；編號4 之通話內容雖有
        約定見面，但係談及沒有現貨可給等情；編號8 之通話
        內容，則係他人詢問被告「有要一起做嗎」，復未談及
        進行何事；編號10之通話內容，雖有提及「拿錢」等語
        ，但未談及係何事之代價；編號12之通話內容雖有提及
        「帶幾個〝吹的〞」等語，但未論及價格。況刑事被告
        有詰問證人之權利，為憲法第16條保障人民之訴訟權，
        亦為憲法第8 條正當法律程序所保障之權利，為確保被
        告對證人之詰問權，證人於審判中，應依法定程序，到
        場具結陳述，並接受被告之詰問，其陳述始得作為認定
        被告犯罪事實之判斷基礎。茲有關上開被告與不特定人
        通話部分，迄今並未查出附表三所列與被告通話者之真
        實身分，無從傳喚到庭具結陳述，以俾被告行使其對質
        權及詰問權，而此部分除上開監聽譯文及通聯紀錄外，
        並無其他補強證據足以證明被告確有販賣第一級、第二
        級毒品給不特定人。綜上所述，尚難僅憑上開監聽譯文
        及通聯紀錄之內容，遽為被告不利之認定。
      (四)公訴意旨另以被告自承係其所有如附表一所列扣案物品
        ，及該等物品送驗後由法務部調查局出具之鑑定通知書
        、高雄醫學大學附設中和紀念醫院檢驗報告（詳如附表
        一），且扣案附表一編號1 所示海洛因、附表一編號5
        所示甲基安非他命之數量，非僅供被告施用而已，認被
        告有販賣第一級、第二級毒品予不特定之人云云。然查
        ：扣案附表一編號2 至4 、6 、7 所示之物，或可供持
        有毒品所用，或可供施用毒品所用，故該等物品是否確
        屬供販賣毒品所用之工具，已有可疑。又附表一編號1
        所示海洛因10包，附表一編號5 所示甲基安非他命3 包
        ，合計毒品數量非鉅，復無證據證明每一小包毒品之數
        量等值，已與一般販賣毒品之常情不符。且被告於上揭
        時地為警採尿送驗結果，均呈嗎啡、甲基安非他命陽性
        反應，有高雄市立凱旋醫院95年3 月27日編號A0000000
        0 號濫用藥物尿液檢驗報告附卷可稽（見偵卷第52頁）
        ，附表一編號2 、3 、4 所示之分裝杓、小剷子、殘渣
        袋，經檢驗結果亦均呈海洛因陽性反應（詳附表一編號
        2 至4 所列之檢驗報告），附表一編號6 之分裝杓，經
        檢驗結果則呈甲基安非他命陽性反應（詳附表一編號6
        之檢驗報告），是被告辯稱：扣案毒品、工具是自己施
        打海洛因、甲基安非他命所用等語，尚非無據。
      (五)公訴意旨以附表二所列扣案物品，認被告涉有販毒情事
        云云。然被告堅決否認該等物品係其所有，而前揭查獲
        地點（戶主蕭玉卿即丙○○母親）復如前述係被告向他
        人所承租，而於上開時地除查獲被告外，並有丙○○、
        丁○○、莊聖正（丙○○同母異父之胞弟）、楊家豪在
        場等情，有95年3 月13日（為警查獲時）受執行人為丙○○、莊聖正、楊家豪、丁○○之高雄市政府警察局刑
        事警察大隊扣押筆錄（見警卷第50、55、56頁）附卷可
        稽，且前揭在場人士丙○○、丁○○均有施用毒品之前
        科紀錄，有該二人之臺灣高等法院被告前案紀錄表可按
        ，足認附表二所列扣案物品非屬被告所有，自有可能。
        從而，亦不能以此資為被告不利之認定。
    五、綜上所述，被告究否確有被訴販賣第一級毒品海洛因、
        第二級毒品甲基安非他命犯行，本院認為均仍存有合理
        之懷疑，尚未到達確信其為真實之程度。而公訴人所提
        出之證據，尚不足為被告有罪之積極證明，其指出證明
        之方法，亦無從說服法院以形成被告有罪之心證，揆諸
        前揭說明，本院自應為被告無罪之諭知。
    六、又本件被告施用第一級毒品海洛因、第二級毒品甲基安
        非他命部分，其於上揭時地查獲當日經採尿送驗結果，
        均呈嗎啡、甲基安非他命陽性反應，業如前述，並經本
        院以95年度訴字第2564號判處應執行有期徒刑1 年2 月
        等情，有被告之臺灣高等法院前案紀錄表、該判決書可
        憑，是本院就被告於本案持有第一級毒品海洛因（附表
        一編號1 ） 、第二級毒品甲基安非他命（附表一編號
        5 ），自不得再為實體審究，附此敘明。
據上論斷，應依刑事訴訟法第299 條第1 項前段、第301 條第1
項，毒品危害防制條例第8 條第1 項，刑法第2 條第1 項、第11
條、第47條第1 項、修正前刑法第56條，判決如主文。
本案經檢察官甲○○到庭執行職務。
中　　華　　民　　國　　96　　年　　2 　　月　　7 　　日
                  刑事第三庭  審判長法　官  田平安
                                    法  官  錢衍蓁
                                    法  官  郭瓊徽
以上正本證明與原本無異。
如不服本判決，應於收受送達後10日內向本院提出上訴書狀。
中　　華　　民　　國　　96　　年　　2 　　月　　8 　　日
 　　　　　　　　　　　　　　       書記官  陳瓊芳
附錄
毒品危害防制條例第8條第1項
 轉讓第一級毒品者，處一年以上七年以下有期徒刑，得併科新臺
 幣一百萬元以下罰金。
附表一
┌──┬────────────────────────────────┐
│編號│被告乙○○自承係其所有之扣案物品                                │
├──┼────────────────────────────────┤
│1   │第一級毒品海洛因10包註明為「HR+ 」，淨重13.47 公克，空包裝總重為│
│    │7.05公克（法務部調查局95年5 月2 日調科壹字第220023028 號鑑定通知│
│    │書，偵卷第57頁）。                                              │
├──┼────────────────────────────────┤
│2   │桃紅色吸管分裝杓1 支（呈海洛因陽性反應，高雄醫學大學附設中和紀念│
│    │醫院95年8 月18日編號0000-000號檢驗報告，本院卷第19頁背面）。    │
├──┼────────────────────────────────┤
│3   │竹製小剷子5 支（呈海洛因陽性反應，高雄醫學大學附設中和紀念醫院95│
│    │年8 月18日編號0000-000～0000-000號檢驗報告，本院卷第20頁背面至第│
│    │22頁背面）。                                                    │
├──┼────────────────────────────────┤
│4   │粉末殘渣袋5 個（呈海洛因陽性反應，高雄醫學大學附設中和紀念醫院95│
│    │年8 月18日編號0000-000～0000-000號檢驗報告，本院卷第27頁背面至第│
│    │29頁背面）。                                                    │
├──┼────────────────────────────────┤
│5   │第二級毒品甲基安非他命3 包，驗後淨重2.92公克（高雄醫學大學附設中│
│    │和紀念醫院95 年5月9 日編號9505-27號檢驗報告，偵卷第58頁） 。    │
├──┼────────────────────────────────┤
│6   │紅色吸管分裝杓1 支（呈甲基安非他命陽性反應，高雄醫學大學附設中和│
│    │紀念醫院95 年8月18日編號0000-000號檢驗報告，本院卷第20頁）。    │
├──┼────────────────────────────────┤
│7   │吸食器1 組（對海洛因、甲基安非他命均呈陰性反應，高雄醫學大學附設│
│    │中和紀念醫院95年8 月18日編號0000-000號檢驗報告，本院卷第24頁）。│
├──┼────────────────────────────────┤
│8   │白色粉末3 包註明為「HR- 」，無毒品成分，淨重22.06 公克，空包裝總│
│    │重為2.06公克（法務部調查局95年5 月2 日調科壹字第220023028 號鑑定│
│    │通知書，偵卷第57頁）                                            │
├──┼────────────────────────────────┤
│9   │現金新台幣1萬6千5百元                                           │
├──┼────────────────────────────────┤
│10  │行動電話1具（SIM卡門號：0000000000）                            │
├──┼────────────────────────────────┤
│11  │行動電話1具（SIM卡門號：0000000000）                            │
└──┴────────────────────────────────┘
附表二
┌──┬────────────────────────────────┐
│編號│被告乙○○否認係其所有之扣案物品                                │
├──┼────────────────────────────────┤
│1   │白色粉末葡萄糖罐（對甲基安非他命、海洛因均呈陰性反應，驗後淨重20│
│    │0.06 公 克，高雄醫學大學附設中和紀念醫院95年8 月18日編號0000-000│
│    │號檢驗報告，本院卷第27頁）                                      │
├──┼────────────────────────────────┤
│2   │0 號及6 號之空夾練袋各1 包（對甲基安非他命、海洛因均呈陰性反應，│
│    │高雄醫學大學附設中和紀念醫院95 年8月18日編號0000-000、409號檢驗 │
│    │報告，本院卷第23頁、第23頁背面）                                │
├──┼────────────────────────────────┤
│    │玻璃滴管5 支（對甲基安非他命、海洛因均呈陰性反應，高雄醫學大學附│
│3   │設中和紀念醫院95年8 月18日編號0000-000～0000-000號檢驗報告，本院│
│    │卷第24頁背面至第26頁背面）                                      │
└──┴────────────────────────────────┘
附表三
┌──┬──────┬──────────────────┬──────┐
│編號│通 話 時 間 │通        話        內            容│備      註  │
├──┼──────┼──────────────────┼──────┤
│ 1  │94年12月23日│阿耀使用之門號：0000000000          │見警聲搜字第│
│    │            │阿呆（被告）使用之門號：0000000000  │703 號卷第45│
│    │            │                                    │頁          │
│    │            │阿  呆：喂，是連絡好嗎，不要拖啦，昨│            │
│    │            │(被告)  天那些貨不行啦，別人都加到7 │            │
│    │            │        ，而它那些貨只有一半怎麼交，│            │
│    │            │        不是我要嫌他，教他趕快處理。│            │
│    │            │阿  耀：有啦，我也是在跟他催，我也  │            │
│    │            │        是要快點處理。              │            │
├──┼──────┼──────────────────┼──────┤
│ 2  │94年12月23日│銅公仔使用之門號：0000000000        │見上揭警聲搜│
│    │            │阿呆（被告）使用之門號：0000000000  │卷第45頁    │
│    │            │                                    │            │
│    │            │銅公仔：大仔，你在催無貨，我現這邊有│            │
│    │            │        大概25左右，我無賺朋友，現在│            │
│    │            │        在這裡等，要的來試看看      │            │
│    │            │阿呆：  好，我過去試。              │            │
│    │            │(被告)                              │            │
│    │            │銅公仔：好，我等你，看阿草要不要拿整│            │
│    │            │        塊較神便宜。                │            │
├──┼──────┼──────────────────┼──────┤
│ 3  │94年12月23日│宗仔使用之門號：0000000000          │見上揭警聲搜│
│    │            │阿呆（被告）使用之門號：0000000000  │卷第45頁    │
│    │            │                                    │            │
│    │            │阿  呆：好啦。                      │            │
│    │            │(被告)                              │            │
│    │            │宗  仔：貨我已拿到                  │            │
├──┼──────┼──────────────────┼──────┤
│ 4  │94年12月23日│蕃薯使用之門號：0000000000          │見上揭警聲搜│
│    │            │阿呆（被告）使用之門號：0000000000  │卷第45頁    │
│    │            │                                    │            │
│    │            │阿  呆：喂。                        │            │
│    │            │(被告)                              │            │
│    │            │番  薯：很久沒有連絡你那沒軟的      │            │
│    │            │阿  呆：現在沒有。                  │            │
│    │            │番  薯：有的話通知我，要半件，現在這│            │
│    │            │        支電話是新的。              │            │
│    │            │阿  呆：好啦。                      │            │
│    │            │番  薯：喂。                        │            │
│    │            │阿  呆：你要過來嗎，要試試看，是你要│            │
│    │            │        還是朋友要。                │            │
│    │            │番  薯：要啦，我要的。              │            │
│    │            │阿  呆：但這不是很理想。            │            │
│    │            │番  薯：是都沒空間嗎，差不多少。    │            │
│    │            │阿  呆：14、天文數字喔              │            │
│    │            │番  薯：一半喔，那我過去再談。      │            │
│    │            │                                    │            │
│    │            │(打電話時屋內傳出叫小弟拿磅秤出來的 │            │
│    │            │ 聲音）                             │            │
├──┼──────┼──────────────────┼──────┤
│ 5  │94年12月23日│阿耀使用之門號：0000000000          │見上揭警聲搜│
│    │            │阿呆（被告）使用之門號：0000000000  │卷第45頁    │
│    │            │                                    │            │
│    │            │阿  呆：喂，這攪下去都變牛奶色，這不│            │
│    │            │(被告)  行啦，你連絡看看。          │            │
│    │            │阿  耀：剛剛宗仔不是有試嗎。        │            │
│    │            │阿  呆：在車站怎麼試。              │            │
├──┼──────┼──────────────────┼──────┤
│ 6  │94年12月23日│蕃薯使用之門號：0000000000          │見上揭警聲搜│
│    │            │                0000000000          │卷第45頁    │
│    │            │阿呆（被告）使用之門號：0000000000  │            │
│    │            │                                    │            │
│    │            │番  薯：大仔，我明天再過去，因為有警│            │
│    │            │        察臨檢。                    │            │
│    │            │阿  呆：好啦。                      │            │
│    │            │(被告)                              │            │
│    │            │番  薯：現在拜託朋友有拿半盤在這，貨│            │
│    │            │        不錯。                      │            │
│    │            │阿  呆：你是要拿過來給我，還是要拿給│            │
│    │            │        品嚐。                      │            │
│    │            │番  薯：我是問你看看，順便看有整錢嘛│            │
│    │            │        ，這東西算不錯，看你要不要全│            │
│    │            │        部拿起。                    │            │
├──┼──────┼──────────────────┼──────┤
│ 7  │95年02月27日│淑惠使用之門號：0000000000          │見上揭警聲搜│
│    │下午13時05分│阿呆（被告）使用之門號：0000000000  │卷第40頁    │
│    │47秒        │                                    │            │
│    │            │淑 惠：呆哥在嗎？                   │            │
│    │            │阿 呆：等一下。                     │            │
│    │            │(被告)                              │            │
│    │            │淑 惠：呆哥，我的電話換成0000000000 │            │
│    │            │       。                           │            │
│    │            │阿 呆：好。                         │            │
├──┼──────┼──────────────────┼──────┤
│ 8  │95年02月27日│富仔使用之門號：0000000000          │見上揭警聲搜│
│    │晚上21時47分│阿呆（被告）使用之門號：0000000000  │卷第40頁    │
│    │29秒        │                                    │            │
│    │            │阿 呆：喂。                         │            │
│    │            │(被告)                              │            │
│    │            │富 仔：我這裏有150，你有要一起做嗎？│            │
│    │            │阿 呆：好。                         │            │
│    │            │富 仔：你再找看看幾十。             │            │
│    │            │阿 呆：好啦，你過來再說。           │            │
├──┼──────┼──────────────────┼──────┤
│ 9  │95年02月27日│林恒志使用之門號：0000000000        │見上揭警聲搜│
│    │下午13時05分│阿呆（被告）使用之門號：0000000000  │卷第42頁    │
│    │47秒        │                                    │            │
│    │            │林恒志：呆哥在嗎。                  │            │
│    │            │阿  呆：等一下。                    │            │
│    │            │(被告)                              │            │
│    │            │林恒志：呆哥，豬哥從紅毛港下來，要試│            │
│    │            │        東西，要帶他去嗎。          │            │
│    │            │阿  呆：好。                        │            │
├──┼──────┼──────────────────┼──────┤
│ 10 │95年03月09日│淑惠使用之門號：0000000000          │見上揭警聲搜│
│    │下午14時27分│阿呆（被告）使用之門號：0000000000  │卷第38頁    │
│    │32秒        │                                    │            │
│    │            │淑 惠：我弟弟打電話問我，我跟他說還 │            │
│    │            │       沒有結果，我弟說錢呢？他會過 │            │
│    │            │       去拿。                       │            │
│    │            │呆 哥：他來了嗎？                   │            │
│    │            │(被告)                              │            │
│    │            │淑 惠：過去了，他會直接上樓敲門，因 │            │
│    │            │       為他手機沒錢了，你知道她電話 │            │
│    │            │       嘛！                         │            │
│    │            │呆 哥：知道。                       │            │
│    │            │淑 惠：另外小弟小明會過去幫裝那個， │            │
│    │            │       你知道的。                   │            │
│    │            │呆 哥：我知道，好的。               │            │
├──┼──────┼──────────────────┼──────┤
│ 11 │95年03月09日│蕃薯使用之門號：0000000000          │見上揭警聲搜│
│    │下午14時31分│阿呆（被告）使用之門號：0000000000  │卷第38頁    │
│    │39秒        │                                    │            │
│    │            │蕃 薯：喂，我過去拿東西。           │            │
│    │            │呆 哥：嗯。                         │            │
│    │            │(被告)                              │            │
│    │            │蕃 薯：我要過去拿「女生」的。       │            │
│    │            │呆 哥：好啦好啦。                   │            │
├──┼──────┼──────────────────┼──────┤
│ 12 │95年03月19日│某男使用之門號：0000000000          │見上揭警聲搜│
│    │下午19時19分│阿呆（被告）使用之門號：0000000000  │卷第38頁    │
│    │29秒        │                                    │            │
│    │            │呆 哥：（跟後面的人說：你趕快注射下 │            │
│    │            │(被告)   去呀！）                   │            │
│    │            │呆 哥：你要過來前幫我帶幾個"吹的"。 │            │
│    │            │某 男：我這邊剩下不多。             │            │
│    │            │呆 哥：好啦。                       │            │
└──┴──────┴──────────────────┴──────┘
附表四
┌──┬────────────────────────────────┐
│編號│證人丁○○所有之扣案物品（扣押物品目錄表，見警卷第53頁）        │
├──┼────────────────────────────────┤
│1   │帳冊1本，其內容如下：                                           │
│    │┌──────────────┐┌──────────────┐│
│    ││女手飾               男手飾 ││賣=3兩5錢3分 折現68250      ││
│    ││戒指2.00           戒指1.55 ││      2130                  ││
│    ││耳環1.00           戒指5.16 ││      6兩6分9 折現142600    ││
│    ││手鍊3.47           戒指5.02 ││買入= 5兩1分6 折現123258    ││
│    ││手鍊2.22           手鍊10.33││                            ││
│    ││套鍊2.75           套鍊15.43││手環一雙、戒指一雙（未拿未付││
│    ││套鍊2.65         合計：37.49││現）                        ││
│    ││合計：14.09                 ││                            ││
│    ││總計：14.09+37.49=51.58     ││                            ││
│    ││11件  51.58折現123258       ││                            ││
│    │└──────────────┘└──────────────┘│
│    │┌──────────────┐┌──────────────┐│
│    ││大姨欠2萬                   ││7瓶+2瓶+5瓶 計14瓶          ││
│    ││大頭欠1萬                   ││實：18塊9+5塊4+13塊5        ││
│    ││小金欠1萬9                  ││    計：37.8                ││
│    ││中大頭欠2萬 他老母9         ││                            ││
│    ││阿呆欠3萬4                  ││入：13塊+3塊+4塊 計30塊     ││
│    ││小董欠3萬5                  ││    +10塊                   ││
│    ││                    丁○○  ││                            ││
│    │└──────────────┘└──────────────┘│
│    │┌──────────────┐┌──────────────┐│
│    ││高          局0000000       ││前差：30塊                  ││
│    ││縣 林       帳0000000       ││   +23塊                    ││
│    ││大 豐       羅吉龍          ││手上額度：62塊+             ││
│    ││寮 俊                       ││                            ││
│    ││鄉                          ││                            ││
│    ││仁          局0000000       │└──────────────┘│
│    ││德          帳0000000       │┌──────────────┐│
│    ││新          劉英進          ││   限舅                     ││
│    ││村                          ││0000000000、0000000000      ││
│    ││1                           ││                            ││
│    ││號                          ││0000000000 限女             ││
│    ││附                          ││                            ││
│    ││1522                        ││0000000000 限女             ││
│    │└──────────────┘└──────────────┘│
│    │見警卷第48、49頁                                                │
├──┼────────────────────────────────┤
│2   │計算機1台                                                       │
├──┼────────────────────────────────┤
│3   │SIM卡（0000000000000）                                          │
├──┼────────────────────────────────┤
│4   │標簽紙1張                                                       │
├──┼────────────────────────────────┤
│5   │現金新台幣13萬1千9百50元                                        │
├──┼────────────────────────────────┤
│6   │行動電話1具（內裝SIM卡：0000000000號）                          │
└──┴────────────────────────────────┘
